【裁判字號】    92,交訴,53
【裁判日期】    920905
【裁判案由】    公共危險等
【裁判全文】
臺灣屏東地方法院刑事判決                          九十二年度交訴字第五三號
    公  訴  人  臺灣屏東地方法院檢察署檢察官
    被      告  甲○○
右列被告因公共危險等案件，經檢察官提起公訴（九十一年度偵字第五八九七號），
本院判決如左：
    主  文
甲○○服用酒類，不能安全駕駛動力交通工具而駕駛，處有期徒刑參月。又因過失傷
害人致重傷，處有期徒刑伍月。又駕駛動力交通工具肇事，致人受傷而逃逸，處有期
徒刑拾月。應執行有期徒刑壹年伍月。
    事  實
一、甲○○於民國九十一年十月十八日二十時許，在屏東縣枋寮鄉東海村友人住處飲
    酒後，明知已達不能安全駕駛動力交通工具之程度，竟仍駕駛車號ＰＬＷ—Ｏ九
    九號重型機車，搭載友人賴福生，沿屏東縣枋寮鄉○○○○○段向北行駛。其於
    行經該路段四二八點八公里處時，原應注意車前狀況，隨時採取必要之安全措施
    ，而依當時情形，又無不能注意之情事，竟疏於注意，以致擦撞前方同向由乙○
    ○騎乘之腳踏車，碰撞發生後，雙方人車旋即倒地，乙○○因而受有左側脛骨、
    腓骨開放性骨折及臉部撕裂傷等傷害（乙○○未提出傷害告訴）；甲○○搭載之
    乘客賴福生則受有腦挫傷性出血、顱骨骨折、氣腦症、左鎖骨骨折、左肩胛骨骨
    折及左側肋骨骨折併血胸等傷害。詎甲○○肇事後，不顧受傷倒地之乙○○及賴
    福生，逕自駕車逃逸，嗣經警獲報循線查獲，對其進行酒精濃度測試，測得呼氣
    酒精濃度高達每公升Ｏ．九九毫克。至於受傷乘客賴福生雖經送醫急救，惟仍因
    傷造成重度昏迷，長期臥床呈植物人狀，日常生活全須他人照護，且病情永久無
    法改善。
二、案經屏東縣警察局枋寮分局報請台灣屏東地方法院檢察署檢察官偵查起訴。
    理  由
一、訊據被告甲○○固不諱言於右開時、地酒後駕車及過失肇事，惟矢口否認於肇事
    後逃逸，辯稱：我因車禍而昏倒，過一段時間才起來，看只有我一個人，就邊騎
    邊牽車離去，但過一會兒，我就倒下來了。我知道有發生車禍，但不知道撞到什
    麼東西，一直到警局，警察才告訴我說我有撞到人云云。惟查：
    (一)右揭事實業據被害人乙○○於警訊時指述明確，並有枋寮分局警備隊之偵破報
      告、道路交通事故調查報告表、被告之酒精測定值數據單、刑法第一百八十五
      條之三案件測試觀察紀錄表、汽機車駕駛人酒後生理協調平衡檢測紀錄表、舉
      發違反道路交通管理事件通知單各一份、枋寮醫院出具之賴福生診斷證明書二
      紙及現場照片三十二幀在卷可稽。而被害人賴福生於車禍受傷後，因症狀無法
      改善而轉往屏東縣東港鎮安泰醫院治療，惟仍呈重度昏迷，長期臥床，呈植物
      人狀，臨狀上可判定為永久傷害，即完全且永久的喪失功能一情，亦有安泰醫
      院九十二年六月三日九二東安醫字第○二四二號函附卷足考。
    (二)被告雖否認有何肇事逃逸犯行，惟本案傷者乙○○及賴福生二人於車禍發生後
      即倒臥現場，並未離去，被害人之腳踏車、拖鞋、行動電話及機車踏墊等物品
      更散落一地，此有道路交通事故調查報告表事故現場圖及照片數幀供憑，因此
      被告於起身後，若稍加留意，即可發現有傷者倒地，況被害人乙○○倒地時，
      曾因腳部疼痛而呼喊（被害人陳詞參照，本院卷第六十二頁），是被告洵無可
      能全然未察覺有傷者臥地等待救助，其辯稱未發現傷者倒地云云，實與常理有
      違，應為事後卸責之詞，不足採信。被告有肇事致人受傷後逃逸之事實應堪認
      定。
    (三)按汽車（含機器腳踏車）行駛時，駕駛人應注意車前狀況，並隨時採取必要之
      安全措施，道路交通安全規則第九十四條第三項規定甚明。被告於上揭道路騎
      乘機車時，自應注意前述規定，而當時路況雖係夜間無照明，然天候晴朗，視
      距良好，無障礙物（卷附道路交通事故調查報告表參照），應無不能注意之情
      形，惟竟疏於注意，以致肇事致賴福生及乙○○受傷，其有過失，已灼然甚明
      。又被害人賴福生及乙○○因本件車禍受有前開傷害，亦有右述道路交通事故
      調查報告表及卷附驗傷診斷書二紙附卷可憑，故被告之過失行為與被害人賴福
      生、乙○○之受傷間，亦有相當因果關係。綜上所述，本案事證明確，被告犯
      行堪予認定。
二、核被告甲○○所為，係犯刑法第一百八十五條之三之服用酒類不能安全駕駛動力
    交通工具而駕駛罪、同法第二百八十四條第一項後段之過失傷害致重傷罪及同法
    第一百八十五條之四之駕駛動力交通工具肇事致人受傷而逃逸罪。其所犯上開三
    罪，犯意各別，罪名不同，應分論併罰。又被告酒醉駕車肇事，因而致人受傷，
    依道路交通管理處罰條例第八十六條第一項規定加重其刑。茲審酌其未有犯罪前
    科、其過失程度、被害人之傷勢、犯罪之動機、酒醉之程度、與被害人之關係、
    犯後態度等一切情狀，爰分別量處如主文所示之刑，並合併定其應執行之刑，以
    資懲儆。
據上論斷，應依刑事訴訟法第二百九十九條第一項前段，道路交通管理處罰條例第八
十六條第一項，刑法第一百八十五條之三、第一百八十五條之四、第二百八十四條第
一項後段，第五十一條第五款，罰金罰鍰提高標準條例第一條前段，判決如主文。
中      華      民      國      九十二      年      九    月      五    日
                                      台灣屏東地方法院交通法庭
                                          法  官  王以齊
右正本證明與原本無異。
如不服本判決應於收受本判決後送達後十日內向本院提出上訴書狀，其未敘述上訴理
由者，並得於提起上訴後十日內向本院補提理由書狀（均須按他造當事人之人數附繕
本 ）「切勿逕送上級法院」
                                          書記官   盧姝伶
中      華      民      國      九十二      年    九    月    五      日
附錄本判決論罪科刑法條：
刑法第一百八十五條之三
服用毒品、麻醉藥品、酒類或其他相類之物，不能安全駕駛動力交通工具而駕駛者，
處一年以下有期徒刑、拘役或三萬元以下罰金。
刑法第一百八十五條之四
駕駛動力交通工具肇事，致人死傷而逃逸者，處六月以上五年以下有期徒刑。
刑法第二百八十四條第一項
因過失傷害人者，處六月以下有期徒刑、拘役或五百元以下罰金，致重傷者，處一年
以下有期徒刑、拘役或五百元以下罰金。


司法院資訊處製作；財團法人民間司法改革基金會備份。
